【裁判字號】    99,審聲,56
【裁判日期】    990630
【裁判案由】    停止執行
【裁判全文】
臺灣高雄地方法院民事裁定              99年度審聲字第56號
聲  請  人  甲○○
相  對  人  高雄縣鳳山市農會
法定代理人  乙○○
當事人間聲請停止執行事件，本院裁定如下：
  主  文
聲請人供擔保新臺幣壹佰零陸萬元後，本院九十八年度司執字第
一０九五五０號執行事件所為之強制執行程序，於本院九十九年
度審訴字第一二九七號第三人異議之訴等事件判決確定前，應暫
予停止。
  理  由
一、按有回復原狀之聲請，或提起再審或異議之訴，或對於和解
    為繼續審判之請求，或提起宣告調解無效之訴，撤銷調解之
    訴，或對於法院依強制執行法第4 條第1 項第5 款之裁定提
    起抗告時，法院因必要情形或依聲請定相當並確實擔保，得
    為停止強制執行之裁定，強制執行法第18條第2 項定有明文
    。再者，法院依強制執行法第18條第2 項定擔保金額而為准
    許停止強制執行之裁定者，該項擔保係備供債權人因停止執
    行所受損害之賠償，其數額應依標的物停止執行後，債權人
    未能即時受償或利用該標的所受之損害額為依據，有最高法
    院86年度臺抗字第442 號裁定意旨可供參酌。
二、經查，本件聲請人以其向本院提起第三人異議之訴為理由，
    聲請裁定停止本院98年度司執字第109550號執行事件之強制
    執行，經本院依職權調取99年度審訴字第1297號第三人異議
    之訴、98年度司執字第109550號等卷宗審究後，認為聲請人
    之聲請與法律規定之要件相符，應予准許。次查，聲請人係
    聲請停止執行本院98年度司執字第109550號之執行程序，且
    該執行程序係將聲請人主張所有之未辦保存登記高雄縣鳥松
    鄉○○○段2043建號建物，及坐落同段1390地號之基地合併
    拍賣，是本件執行程序如予停止，相對人未能即時受償可能
    遭受損害之計算基準，自應以上開合併拍賣之標的價額與相
    對人聲請強制執行之債權額比較決定。又查，相對人聲請強
    制執行之債權額高於上開合併拍賣標的之第1 次拍賣底價額
    10,600,000元，故本件聲請人聲請停止強制執行，相對人無
    法即時拍賣執行標的之損害額應以債權額10,600,000元為酌
    定標準，再參酌本案訴訟預估至訴訟確定應不超過2 年，以
    法定週年利率5%計算，相對人可能遭受之損害應為1,060,00
    0 元（計算式：10,600,000元×5%×2 年＝1,060,000 元）
    ，爰酌定為本件之擔保金額。
三、依強制執行法第18條第2 項，裁定如主文。
中    華    民    國    99    年    6     月    30    日
                  民事第二庭法  官  柯彩燕
如對本裁定抗告須於裁定送達後10日內向本院提出抗告狀，並繳
納裁判費新台幣1,000元。
以上正本證明與原本無異。
中    華    民    國    99    年    6     月    30    日
                            書記官  鄭永媚

司法院資訊處製作；財團法人民間司法改革基金會備份。
